臺灣新竹地方法院交通事件裁定　　　　　　　　　　九十二年度交聲字第一八八號
　　移
　　原處分機關　交通部公路總局新竹區監理所新竹市監理站
　　異　議　人
　　即受處分人　甲○○
右列異議人因違反道路交通管理處罰條例案件，對於交通部公路總局新竹區監理所新
竹市監理站九十二年九月五日所為之竹監新五字第裁五一－Ｅ00000000號違
反道路交通管理事件裁決書，聲明異議，本院裁定如左：
      主  文
原處分撤銷。
甲○○駕車行經有燈光號誌管制之交岔路口闖紅燈，處罰鍰新臺幣貳仟柒佰元，並記
違規點數點。
      理  由
一、按汽車駕駛人，行經有燈光號誌管制之交岔路口闖紅燈者，處新臺幣（下同）一
    千八百元以上五千四百元以下罰鍰，道路交通管理處罰條例第五十三條定有明文
    。次按汽車駕駛人違反左列各款所列條款之一者，除依原條款處罰鍰外，並予記
    點：三、違反第三十五條第一項、第四十三條、第五十三條或第五十四條者，各
    記違規點數三點，道路交通管理處罰條例第六十三條第一項第三款規定甚明。又
    依據違反道路交通管理事件統一裁罰標準表，汽車駕駛人駕駛小型車，行經有燈
    光號誌管制之交岔路口闖紅燈，而於期限內繳納或到案聽候裁決者，處二千七百
    元罰鍰，並記違規點數三點。
二、原處分意旨略以：異議人即受處分人甲○○於民國九十一年十月二十五日上午十
    一時三十分許，駕駛車號ＫＷ－六四一九號自小貨車，行經新竹縣新埔鎮○○路
    與文華路有燈光號誌管制之交岔路口時，異議人行車方向之號誌為紅燈，異議人
    竟駕車闖越紅燈，經新竹縣警察局新埔分局張劍州警員掣製竹縣警交字第Ｅ00
    000000號舉發違反道路交通管理事件通知單，然異議人未依規定自動繳納
    ，亦未依規定到案聽候裁決，爰依道路交通管理處罰條例第五十三條之規定，裁
    處罰鍰五千四百元。
三、聲明異議理由略以：異議人固坦認於右開時地駕駛前述車輛闖越紅燈，惟辯稱舉
    發違反道路交通管理事件通知單上記載之應到案日期為九十一年十一月九日，異
    議人已於九十一年十一月十一日到案，當時原處分機關人員告知必須繳清所有罰
    鍰才可請領汽、機車駕照等文件，因此異議人當場繳清所有罰鍰，並領得汽、機
    車之駕照，有收據為證，詎料原處分機關竟於九十二年九月五日為本件裁決，顯
    然出現一罪數罰之情形，爰依法提出聲明異議。
四、經查：
（一）右開時地異議人駕駛上開車輛行經有燈光號誌管制之交岔路口闖越紅燈，業經
      異議人自承不諱，並有新竹縣警察局新埔分局張劍州警員掣製之竹縣警交字第
      Ｅ00000000號舉發違反道路交通管理事件通知單影本一份附卷可按，
      異議人此部份之違規情節，已堪信為真正，揆之首揭說明，自應依道路交通管
      理處罰條例第五十三條、第六十三條第一項第三款及違反道路交通管理事件統
      一裁罰標準表之規定予以處罰。
（二）異議人就其主張已於九十一年十一月十一日繳清所有罰鍰，因而領得汽、機車
      駕照等情，固提出印有該日日期之收據三紙為證，然其中二紙各係繳納汽車駕
      駛執照費及機車駕駛執照費，與繳納交通違規罰鍰並不相干，而收據號碼為0
      0－000000000號之收據雖載明繳納違規罰鍰九千九百元，然經本院
      函詢結果，該筆九千九百元係繳納ＫＷ－六四一九號自小貨車於九十一年十一
      月五日在新竹市○○路與林森路口違規之罰鍰，該次舉發違反道路交通管理事
      件通知單號碼為第Ｅ00000000號，有交通部公路總局新竹區監理所新
      竹市監理站九十二年十一月二十七日函暨所附違規查詢資料一份在卷可稽，異
      議人亦於本院訊問時陳稱前述自小貨車應該有其他違規，九十一年十一月五日
      在新竹市○○路與林森路口之違規事件疑似其子所為（見本院九十三年一月時
      五日訊問筆錄），是以，異議人於九十一年十一月十一日並未將本件竹縣警交
      字第Ｅ00000000號舉發違反道路交通管理事件通知單應繳納之罰鍰繳
      納，堪可認定，異議人主張本件係一罪數罰，尚非事實。
（三）如前所述，異議人提出之三紙收據，其中二紙為汽車、機車之駕駛執照費，另
      一紙係違規罰鍰，而繳納之日期均為九十一年十一月十一日，是異議人主張其
      於九十一年十一月十一日到案，為求領取汽、機車駕照，曾向原處分機關人員
      表示欲當場繳清所有罰鍰一節，應非子虛，否則何須同日繳交多達三筆之規費
      與罰鍰。再參酌交通部公路總局新竹區監理所新竹市監理站右揭函文所附之違
      規查詢資料所載，除去結案、免罰者不計，ＫＷ－六四一九號自小貨車於九十
      一年十一月十一日時，僅有第Ｅ00000000號舉發違反道路交通管理事
      件通知單一件鍵入電腦列管，而本件竹縣警交字第Ｅ00000000號舉發
      違反道路交通管理事件通知單係遲至九十一年十一月十三日始由原處分機關列
      管，此由原處分機關移送書中所載「本案違規入案作業確於九十一年十一月十
      三日始鍵入電腦檔列管」亦得明證。又依卷附交通部公路總局新竹區監理所新
      竹市監理站九十三年三月二十四日函文所示，第Ｅ00000000號舉發違
      反道路交通管理事件通知單並未移入該監理站，異議人於九十一年十一月十一
      日繳納罰鍰時亦未持違規通知聯，係由該監理站依電腦傳檔資料裁處，益徵異
      議人所稱其於九十一年十一月十一日到案表明欲繳清所有罰鍰，確屬可信。綜
      上，因原處分機關之電腦列管作業較慢，致本件舉發通知單於九十一年十一月
      十一日尚未列管，異議人因而無法於九十一年十一月十一日將本件舉發通知單
      之應繳納罰鍰一併繳清，但其到案表明願意接受處罰之意思已臻明確，又本件
      違規通知單上載明之應到案日期雖為九十一年十一月九日，但揆諸卷附九十一
      年十一月之月曆，九十一年十一月九日係星期六，屬於例假日，原處分機關並
      未辦公，異議人實無從到案聽候裁決，應到案日期自應順延至最近之上班日即
      九十一年十一月十一日，是以，異議人於九十一年十一月十一日向原處分機關
      表明欲繳清該車所有罰緩，應認為其已經就本件交通違規事件於期限內到案聽
      候裁決，從而，依據首揭說明，應處二千七百元罰鍰，並記違規點數三點。原
      處分機關漏未審酌前開事項，逕認異議人逾越應到案期限三十日以上，且未依
      規定對異議人記違規點數三點，均有不當。本件異議人之異議雖無理由，惟原
      處分既有不當，自應由本院將原處分撤銷，仍以異議人有違反道路交通管理處
      罰條例第五十三條之事由，依違反道路交通管理事件統一裁罰標準表之規定裁
      處異議人罰鍰二千七百元，並依道路交通管理處罰條例第六十三條第一項第三
      款之規定記違規點數三點，以資適法。
五、據上論斷，應依道路交通案件處理辦法第二十條前段，裁定如主文。
中      華      民      國    九十三    年      三      月    二十九    日
                               臺灣新竹地方法院交通法庭
                                   法  官  李珮瑜
右正本證明與原本無異。
如不服本裁定，應於裁定送達後五日內向本院提出抗告狀（應附繕本）。
                             書記官  龔紀亞
中      華      民      國    九十三    年      三      月    二十九    日
